【裁判字號】    99,中交簡上,915
【裁判日期】    991224
【裁判案由】    公共危險
【裁判全文】
臺灣臺中地方法院刑事判決         99年度中交簡上字第915號
上  訴  人  臺灣臺中地方法院檢察署檢察官
被      告  何土生
上列被告因公共危險案件，上訴人不服本院中華民國99年8 月27
日99年度中交簡字第1641號第一審刑事簡易判決（聲請簡易判決
處刑案號：臺灣臺中地方法院檢察署99年度速偵字第2867號），
本院管轄之第二審合議庭判決如下：
    主      文
上訴駁回。
    事實及理由
壹、犯罪事實：
    何土生前因公共危險案件，於民國97年間經本院判處有期徒
    刑3 月確定，於97年8 月25日易科罰金執行完畢。詎仍不知
    悔改，於99年7 月26日凌晨1 時許，在臺中市北屯區○○○○
    路「星光大道」KTV ，飲用高粱酒若干後，明知已達不能安
    全駕駛動力交通工具之程度，竟仍於同日凌晨3 時許，騎乘
    車牌號碼MYZ-786 號重型機車上路。嗣於同日凌晨3 時5 分
    許，行經臺中市○○路與梅川東路口，因蛇行、車身搖擺不
    定，經警攔檢後發現其酒氣濃厚，對其施以酒測，測得其呼
    氣所含酒精濃度達每公升0.56毫克而查獲上情。
貳、認定犯罪事實所憑證據及理由：
  一證據能力部分：
    按被告以外之人於審判外之陳述，雖不符刑事訴訟法第159
    條之1 至第159 條之4 之規定，而經當事人於審判程序同意
    作為證據，法院審酌該言詞陳述或書面陳述作成時之情況，
    認為適當者，亦得為證據。當事人、代理人或辯護人於法院
    調查證據時，知有第159 條第1 項不得為證據之情形，而未
    於言詞辯論終結前聲明異議者，視為有前項之同意，刑事訴
    訟法第159 條之5 定有明文。核其立法意旨在於傳聞證據未
    經當事人之反對詰問予以核實，原則上先予排除。惟若當事
    人已放棄反對詰問權，於審判程序中表明同意該等傳聞證據
    可作為證據；或於言詞辯論終結前未聲明異議，基於尊重當
    事人對傳聞證據之處分權，及證據資料愈豐富，愈有助於真
    實發見之理念，且強化言詞辯論主義，使訴訟程式得以順暢
    進行，上開傳聞證據亦均具有證據能力。查：本判決除上揭
    所述外，下列所引之被告以外之人於審判外所為之陳述及卷
    內其他書證（供述證據部分），查無符合同法第159 條之1
    至之4 等前4 條之情形，檢察官、被告何土生於本院審理程
    序中均表示對該等傳聞證據之證據能力均同意有證據能力，
    並未就卷內其他證據資料之證據能力有所爭執，且迄本院言
    詞辯論終結前，均未主張有刑事訴訟法第159 條第1 項不得
    為證據之情形，是應認已同意卷內證據均得作為證據，且經
    本院審酌上開傳聞證據作成時，較無人情施壓或干擾，亦無
    不當取證之情形，認為以之作為本案之證據亦屬適當，故上
    揭傳聞證據自具有證據能力。
  二證明力部分：
    上開犯罪事實有員警職務報告、酒精測定紀錄表、駕駛人酒
    後駕車生理協調平衡檢測紀錄卡、刑法第185 條之3 案件測
    試觀察紀錄表、臺中市警察局舉發違反道路交通管理事件通
    知單影本各1 份附卷可稽，被告就上開犯罪事實亦坦承不諱
    ，核與相關證據均相符合，應堪採信。本件事證明確，被告
    之犯行洵堪認定，應予依法論科。
、論罪科刑之理由：
  一核被告所為，係犯刑法第185條之3之酒醉駕車罪。
  二被告前因公共危險案件，於97年間經本院判處有期徒刑3 月
    確定，於97年8 月25日易科罰金執行完畢等情，有臺灣高等
    法院被告前案紀錄表1 份在卷可稽。被告於受徒刑之執行完
    畢後，5 年以內故意再犯本件有期徒刑以上之罪，為累犯，
    應依刑法第47條第1 項加重其刑。
  三原審認被告罪證明確，並審酌被告本次呼氣酒精濃度為每公
    升0.56毫克、犯後態度等一切情狀，援引刑事訴訟法第449
    條第1 項前段、第454 條第2 項，刑法第185 條之3 、第47
    條第1 項、第41條第1 項前段，刑法施行法第1 條之1 第1
    項，判處被告有期徒刑3 月，並諭知易科罰金之折算標準，
    經核其認事用法均無違誤，量刑亦稱妥適。上訴人以被告前
    於97年間因酒醉駕車案件經本院已判處有期徒刑3 月（下稱
    前案），竟於5 年內故意再犯本案，顯見前案科處有期徒刑
    3 月，無法達到刑罰之教化目的，原審量刑過輕為由提起上
    訴。惟關於刑之量定，係實體法上賦予法院得為自由裁量之
    事項，倘其未有逾越法律所規定之範圍，或濫用其權限，即
    不得任意指摘為違法；且在同一犯罪事實與情節，如別無其
    他加重或減輕之原因，下級審量定之刑，亦無過重或失輕之
    不當情形，則上級審法院對下級審法院之職權行使，原則上
    應予尊重（最高法院85年度臺上字第2446號判決意旨參照）
    。查本件被告所犯刑法第185 條之3 之酒醉駕車罪，法定本
    刑為1 年以下有期徒刑、拘役或科或併科15萬元以下罰金。
    被告前案之呼氣酒精濃度為每公升0.66毫克，且因酒精影響
    騎乘機車撞及他人機車等情，有臺灣高等法院被告前案紀錄
    表、臺灣臺中地方法院檢察署檢察官97年度速偵字第1186號
    聲請簡易判決處刑書各1 份在卷可稽，而本案被告之酒精濃
    度較低，且未肇事造成他人傷害及損失，犯罪情狀較前案輕
    微，上訴人即檢察官所主張之情狀，已為原判決所審酌；從
    而原審審酌刑法第57條各款所列事項及一切情狀，依職權就
    個案裁量於法定刑度內判處被告有期徒刑3 月，及諭知易科
    罰金之折算標準，本院認原審上開量刑，尚無失輕而明顯違
    背正義之情形。是檢察官提起
    本件上訴，指摘原審判決量刑過輕，為無理由，應予駁回。
肆、適用之法律：
    依刑事訴訟法第455 條之1 第1 項、第3 項、第368 條，判
    決如主文。
本案經檢察官李莉玲到庭執行職務。
中    華    民    國    99    年    12    月    24    日
                  刑事第十六庭  審判長法  官 王世華
                                      法  官 陳玉聰
                                      法  官 楊欣怡
以上正本證明與原本無異。
本件不得上訴 。
                                      書記官 黃泰能
中    華    民    國    99    年    12    月    24    日
附錄論罪科刑法條：
中華民國刑法第185條之3
服用毒品、麻醉藥品、酒類或其他相類之物，不能安全駕駛動力
交通工具而駕駛者，處1 年以下有期徒刑、拘役或科或併科15萬
元以下罰金。

司法院資訊處製作；財團法人民間司法改革基金會備份。
